臺灣高雄地方法院刑事判決　　　　　　　　　　　　　九十年度訴字第二五二一號
　　公　訴　人　臺灣高雄地方法院檢察署檢察官
　　被　　　告　甲○○○
右列被告因違反毒品危害防制條例案件，經檢察官提起公訴（九十年度毒偵字第四一
四三號），及移送併辦（臺灣屏東地方法院檢察署九十年度毒偵字第一九四八號）本
院判決如左：
    主  文
王李建州連續施用第一級毒品，累犯，處有期徒刑捌月；又連續施用第二級毒品，累
犯，處有期徒刑肆月；應執行有期徒刑拾壹月。
    事  實
一、王李建州前曾於民國八十四年間，因違反麻醉藥品管理條例及肅清煙毒條例案件
    ，經法院判處有期徒刑三年五月（違反麻醉藥品管理條例部分判處有期徒刑六月
    、肅清煙毒條例部分判處有期徒刑三年二月，合併定其執行刑為有期徒刑三年五
    月），於八十九年四月十三日執行完畢，仍不知悔改。王李建州復於八十八年一
    月間因施用毒品案件，經臺灣臺南地方法院以八十八年度毒聲字第一七六號裁定
    送觀察、勒戒後，認有繼續施用毒品之傾向，復以八十八年度毒聲字第四八五號
    裁定其令入戒治處所施以強制戒治一年期滿，而由臺灣臺南地方法院檢察署檢察
    官於八十九年九月一日以八十九年度戒毒偵字第五四三號為不起訴處分確定，猶
    未戒絕毒癮。嗣王李建州又於強制戒治期滿不起訴確定後，復基於概括之犯意，
    連續於九十年三月十日二十三時四十五分許回溯二十四小時內某時起至同年七月
    三十一日止，在臺南縣永康市○○○街一五三號二樓住處內，以將海洛因摻入香
    煙內及將安非他命置於吸食器內，點火燒烤吸食煙氣之方式，多次施用第一級毒
    品海洛因及第二級毒品安非他命，為警於九十年三月十日二十三時三十分許，在
    臺南縣西港鄉○○路西港加油站前查獲。
二、案經臺南縣警察局佳里分局報請臺灣臺南地方法院檢察署檢察官偵查後呈請臺灣
    高等法院檢察署令轉臺灣高雄地方法院檢察署檢察官偵查起訴。
    理  由
一、右揭事實，業據被告王李建州於本院審理中坦認不諱，且被告之尿液經採集送驗
    後，呈現嗎啡及甲基安非他命陽性反應，此有臺南縣衛生局於九十年三月十三日
    及九十年八月三十日分別以衛收字第九○○○六七○六號、第00000000
    號所出具之尿液檢驗成績書一紙附卷足稽，並經本院送複驗結果確認屬實，復有
    高雄醫學大學附設中和紀念醫院濫用藥物尿液檢驗報告一紙存卷可參，益徵被告
    之自白與事實相符，故本件事證明確，被告犯行堪予認定，應依法論科。
二、按海洛因及安非他命係毒品危害防制條例第二條第二項第一款及第二款所明定之
    第一級、第二級毒品，又因施用毒品案件，經法院裁定觀察、勒戒後，認為有繼
    續施用毒品傾向者，應由法院裁定令入戒治處所施以強制戒治，其期間為一年，
    依第二十條第二項強制戒治期滿，應由檢察官為不起訴處分，同條例第二十條第
    二項、第二十三條第一項均分別定有明文。惟依同條例第二十三條第一項規定為
    不起訴之處分後，五年內再犯第十條之罪，則不適用前項之規定，亦為同條例第
    二十三條第二項所明定。經查被告前因施用毒品犯行，業經臺灣臺南地方法院以
    八十八年度毒聲字第一七六號裁定送觀察勒戒處分後，認有繼續施用毒品傾向，
    復以八十八年度毒聲字第四五八號裁定令被告入戒治處所，施以強制戒治一年期
    滿，並為臺灣臺南地方法院檢察署檢察官於八十九年九月一日以八十九年度戒毒
    偵字第五四三號為不起訴處分確定，此有卷附之本院被告院內索引卡紀錄表、台
    灣高雄地方法院被告全國前案紀錄表及臺灣臺南地方法院檢察署檢察官八十九年
    度戒毒偵字第五四三號不起訴處分書各一份足資佐憑。嗣被告復於執行強制戒治
    期滿不起訴處分確定後，五年內又因本案施用第一級及第二級毒品犯行再被查獲
    ，依前開規定，被告於強制戒治期滿，經檢察官為不起訴處分確定後，五年內再
    犯毒品危害防制條例第十條之犯行，自應予起訴並審理之。
三、核被告所為，係犯毒品危害防制條例第十條第一項及第二項之施用第一級毒品及
    第二級毒品罪。被告分別持有海洛因及安非他命之低度行為，已為其進而施用之
    高度行為所吸收，均不另論罪。被告多次施用第一級毒品及第二級毒品犯行，均
    時間緊接，罪名相同，顯各係基於概括之犯意為之，為連續犯，均應依刑法第五
    十六條之規定論以一罪，並加重其刑。被告所為上開犯行間，犯意各別，行為互
    異，應予分論併罰。公訴人雖未就被告於九十年三月十日二十三時四十分許回溯
    二十四小時後至同年七月三十一日期間有多次施用第一級及第二級毒品之犯行提
    起公訴，惟此部分犯行，業經檢察官移送併辦在案（臺灣屏東地方法院檢察署九
    十年度偵字第一九四八號），且核與前開起訴論罪部分具有連續犯之裁判上一罪
    關係，本院自應併予審究，附此敘明。被告王李建州前曾於八十四年間，因違反
    麻醉藥品管理條例及肅清煙毒條例案件，經法院判處有期徒刑三年五月（違反麻
    醉藥品管理條例部分判處有期徒刑六月、肅清煙毒條例部分判處有期徒刑三年二
    月，合併定其執行刑為有期徒刑三年五月），於八十九年四月十三日執行完畢，
    此有臺灣高雄地方法院檢察署刑案資料查註紀錄表存卷足考，其於有期徒刑執行
    完畢後，五年內再犯本案最重本刑均為有期徒刑以上之刑之罪，為累犯，應依刑
    法第四十七條之規定，均遞加重其刑。爰審酌被告經多次有期徒刑、觀察勒戒及
    強制戒治之執行，俱未能戒絕毒癮，足見其具成癮性，惟念其犯罪性質乃戕害自
    己之施用毒品行為，並未危害他人，及犯後坦認犯行，尚有悔意等一切情狀，量
    處如主文所示之刑，並定其應執行之刑，藉資懲儆。
據上論斷，應依刑事訴訟法第二百九十九條第一項前段，毒品危害防制條例第十條第
一項、第二項，刑法第十一條前段、第五十六條、第四十七條、第五十一條第五款，
判決如主文。
中      華      民      國      九十一     年     一      月    十六    日
                                臺灣高雄地方法院刑事第二庭
                                      法  官    李代昌
右正本證明與原本無異。
如不服本判決，應於判決送達後十日內，向本院提出上訴狀。
                                      書記官    吳月華
中      華      民      國      九十一     年     一      月    十六    日
附錄本案論罪科刑法條全文：
  毒品危害防制條例第十條
  施用第一級毒品者，處六月以上五年以下有期徒刑。
  施用第二級毒品者，處三年以下有期徒刑。
